臺灣基隆地方法院刑事判決　
111年度易字第223號
公  訴  人  臺灣基隆地方檢察署檢察官
被      告  鍾秀清


上列被告因妨害自由案件，經檢察官提起公訴（111年度偵字第2
089號），本院判決如下：
    主  文
鍾秀清犯恐嚇危害安全罪，處拘役肆拾日，如易科罰金，以新臺
幣壹仟元折算壹日。
    事  實
一、鍾秀清曾委託王姵鈞買賣房屋，因產生糾紛而對其心生不滿
    ，竟基於恐嚇危害安全之犯意，於民國111年1月2日15時26
    分許，在其基隆市○○區○○○街000巷0○0號9樓住處，以LINE通
    訊軟體傳送訊息「你走在路上最好小心一點被姦殺呢那不關
    我的事」予王姵鈞，以此加害生命、身體之事，使王姵鈞心
    生畏懼，致生危害於安全。
二、案經王姵鈞訴由基隆市警察局第二分局報告臺灣基隆地方檢
    察署檢察官偵查起訴。
    理  由
壹、證據能力
    本判決以下所引用之證據，公訴人、被告鍾秀清於本案言詞
    辯論終結前，均未爭執其證據能力，本院審酌該等證據作成
    或取得之狀況，並無非法或不當取證之情事，且無顯不可信
    之情況，復經本院於審判期日就上開證據依法進行調查、辯
    論，自均具有證據能力。
貳、實體事項
一、訊據被告固坦承於上開時、地，以LINE通訊軟體傳送上開訊
    息予告訴人王姵鈞，惟矢口否認有何恐嚇危害安全犯行，辯
    稱：我當時吃了安眠藥又喝酒，在不知情的情況下才傳這封
    訊息云云，經查：
㈠、被告曾委託告訴人買賣房屋，因產生糾紛而對告訴人心生不
    滿；被告又於111年1月2日15時26分許，在其基隆市○○區○○○
    街000巷0○0號9樓住處，以LINE通訊軟體傳送訊息「你走在
    路上最好小心一點被姦殺呢那不關我的事」予告訴人等情，
    為被告所是認，核與證人即告訴人於警詢、偵訊時之證述相
    符，並有LINE訊息畫面截圖附卷可憑（見111年度偵字第208
    9號卷第15頁），自堪認定為真實。
㈡、按刑法上所謂恐嚇，祇須行為人以足以使人心生畏怖之情事
    告知他人即為已足，其通知危害之方法並無限制，凡一切以
    直接之言語、舉動，或其他足使被害人理解其意義之方法或
    暗示其如不從將加危害，而使被害人心生畏怖者，均應包括
    在內。而該言語或舉動是否足以使他人生畏怖心，應依社會
    一般觀念衡量之，如行為人之言語、舉動，依社會一般觀念
    ，均認係惡害之通知，而足以使人生畏怖心時，即可認屬恐
    嚇（最高法院22年度上字第1310號、73年度台上字第1933號
    、84年度台上字第813號判決意旨參照）。查被告所傳送之
    訊息內容「你走在路上最好小心一點被姦殺呢那不關我的事
    」，依社會一般觀念理解，係表示要親自或找人對告訴人下
    手實施姦殺，確足使一般人聽聞後擔憂生命、身體遭受不測
    而心生畏懼，是被告傳送前開訊息，自屬以加害生命、身體
    之事對告訴人為恐嚇，致生危害於告訴人之安全。
㈢、被告雖以前揭情詞置辯。惟查，被告雖提出其於精神科之預
    約單、藥袋及藥物，經本院拍照採證（見本院卷第33至37頁
    ），然此些證據充其量僅能證明被告曾至精神科就診，並經
    醫師診斷開立藥物，不能反推其於案發當下確實服用了安眠
    藥；且安眠藥物不應與酒類同時服用，乃公眾週知之常識，
    並參諸被告提出之藥袋上，亦已註明警語「請勿與酒精類合
    併使用」，是被告是否會不顧自身健康、生命，同時服用安
    眠藥物及酒類，顯然有疑；再者，倘被告果真同時服用安眠
    藥及喝酒，致使自身陷入意識不清之狀態，其又如何能操作
    手機或電腦等電子設備，開啟LINE軟體，「準確」自聯絡人
    中找出與其有冤仇之告訴人，再打出用語「通順明確」之威
    脅言語並送出？準此以觀，被告所辯僅事後推諉卸責之詞，
    尚難採信。
㈣、另被告提出其與告訴人間之LINE對話紀錄截圖（見本院卷第3
    7至41頁）為證，欲佐證其因買賣房屋與告訴人有糾紛，並
    無恐嚇之犯意，雖觀諸前開對話內容，大致為其與告訴人商
    談如何處理其因購屋而生之違約責任等情，然不論因買賣房
    屋有何糾紛，均不得作為恐嚇他人之正當理由，自難為有利
    於被告之認定，一併說明。
㈤、綜上，被告所辯無從憑採，本案事證明確，被告犯行洵堪認
    定，應依法論科。
二、核被告所為，係犯刑法第305條之恐嚇危害安全罪。爰審酌
    被告不思以理性方式解決糾紛，竟以上開方式恐嚇告訴人，
    致告訴人心生畏懼，所為顯屬不當；兼衡被告僅坦承有傳送
    訊息，但飾詞否認犯行之犯後態度、無其他刑事犯罪紀錄之
    素行（有臺灣高等法院被告前案紀錄表在卷可查）、迄今未
    與告訴人達成和解、犯罪動機、目的、手段、所造成之危害
    程度；暨考量被告於審理時自述患有身心障礙（有第2類輕
    度身心障礙證明附卷供參）、學歷為國中畢業、從事清潔工
    、月收新臺幣2萬5,000元、已婚、有2名成年子女、家庭經
    濟狀況艱苦等一切情狀，量處如主文所示之刑，並諭知易科
    罰金之折算標準，以資懲儆。
三、至被告雖有使用某不詳可供連結網際網路之工具，以供本案
    犯行所用，惟審酌該物品並未扣案，且為日常生活中易於取
    得，倘予沒收或追徵，對沒收制度欲達成或附隨之社會防衛
    無何助益，欠缺刑法上重要性，爰依刑法第38條之2第2項，
    不予宣告沒收或追徵。
據上論斷，應依刑事訴訟法第284條之1、第299條第1項前段，判
決如主文。
本案經檢察官何治蕙提起公訴，檢察官林姿妤到庭執行職務。
中　　華　　民　　國　　111 　年　　7 　　月　　13　　日
                  刑事第六庭    法　官　施又傑
以上正本證明與原本無異。
如不服本判決應於收受送達後20日內向本院提出上訴書狀，並應
敘述具體理由；其未敘述上訴理由者，應於上訴期間屆滿後20日
內向本院補提理由書(均須按他造當事人之人數附繕本)「切勿逕
送上級法院」。
中　　華　　民　　國　　111 　年　　7 　　月　　13　　日
                                書記官　連珮涵
附錄本案論罪科刑法條全文：
中華民國刑法第305條
以加害生命、身體、自由、名譽、財產之事恐嚇他人，致生危害
於安全者，處2年以下有期徒刑、拘役或9千元以下罰金。